臺灣臺南地方法院民事判決　九十三年度重訴字第七○號
原　　　告　甲○○
訴訟代理人　張文嘉律師
被　　　告　乙○○
　　　　　　丙○○
右　二　人
訴訟代理人　蘇新竹律師
　　　　　　張清富律師
右當事人間請求確認抵押權存在等事件，本院於民國九十四年五
月十八日言詞辯論終結，判決如左：
    主    文
原告之訴駁回。
訴訟費用由原告負擔。
    事實及理由
一、原告主張：
  甲、聲明：
    (一)確認被告乙○○於民國（下同）八十三年九月二十一日以
      坐落台南市○區○○段五七三號土地為被告丙○○設定第
      一順位抵押權新台幣（下同）一百二十萬元，於八十四年
      一月五日以同筆土地設定第二順位抵押權五十萬元、於八
      十四年二月二十八日以同筆土地設定第三順位抵押權一百
      二十萬元，於八十四年十二月二十二日以同筆土地設定第
      四順位抵押權七十萬元，上述抵押權本金、利息、違約金
      等債權合計為四百九十六萬九千四百零九元。
    (二)被告乙○○應給付原告七百八十萬元及自九十年八月二十
      七日起迄至清償日止，按年息百分之五計算之利息。
    (三)訴訟費用由被告負擔。
  乙、陳述：
    (一)被告乙○○於八十三年九月十六日、八十三年十二月三十
      日、八十四年二月二十四日、八十四年十二月十九日先後
      向被告丙○○借款一百二十萬元、五十萬元、一百二十萬
      元、七十萬元，被告乙○○並提供其所有坐落台南市○區
      ○○段五七三地號土地（以下簡稱分割前系爭土地）予被
      告丙○○設定第一、二、三、四順位抵押權。被告乙○○
      又於八十四年十二月二十三日及八十五年四月二十六日向
      原告借款三百九十五萬元及三百八十六萬元，並提供同筆
      土地予原告之子宋斌宏設定第五順位抵押權，予原告之女
      宋叡芳設定第六順位抵押權。
    (二)被告乙○○另向銀行借款而無力償還，恐銀行聲請拍賣前
      開土地，致土地遭賤價賣出，乃將前開土地過戶至原告名
      下，於原告代繳土增稅及積欠之地價稅合計約一百三十餘
      萬元後，八十五年十月一日前開土地過戶至原告名下。嗣
      前開土地因分割增加同段五七三之一地號土地（以下簡稱
      系爭乙土地），台南市政府先征收系爭乙土地，補償費0
      000000元保留在鈞院提存所。之後台南市政府又征
      收喜北段五七三地號土地（以下簡稱系爭甲土地），補償
      費00000000元亦尚保留在土銀台南分行「台南市
      土地征收補償費保管專戶」內。
    (三)依被告乙○○向被告丙○○借款時所約定計算利息及違約
      金之方式，截至九十一年六月一日止，被告丙○○之債權
      額為本金三百六十萬元、利息五十三萬三千九百十三元、
      違約金九百二十四萬二千三百元，合計為一千三百三十七
      萬六千二百十三元。被告丙○○依拍賣抵押物裁定聲請查
      封系爭甲土地之征收補償費一千一百萬一千八百六十一元
      ，實際可獲分配一千零九十七萬六千二百五十八元，尚不
      足二百四十萬零七十元，因被告丙○○未同時聲請查封系
      爭乙土地之補償費二百五十三萬八千八百十二元，而該筆
      補償費尚保留在鈞院提存所，故此不足額被告丙○○尚可
      聲請查封系爭乙土地之補償費，以資獲償。
    (四)被告乙○○於九十年八月二十二日與被告丙○○達成協議
      ，約定：「甲方（丙○○）照乙方（乙○○）之意思將此
      筆土地提出法院拍賣，強制執行所有之執行費用由乙方負
      擔，與甲方無關」、「拍賣之後甲方取回本利新台幣四百
      九十萬元，超過之部份歸乙方所有，但因拍賣產生之利息
      所得稅以十三％計算由甲方扣回」，之後被告乙○○於九
      十年八月二十七日與原告另達成協議，約定：「甲方（即
      原告）同意喜北段五七三地號市政府征收後之補償費（不
      包含地上物補償）由第一順位（丙○○）優先取得」、「
      甲方同意第一順位取得之金額所剩之餘額若超出新台幣七
      百八十萬元以上之金額歸還給乙方（乙○○），若不足皆
      由甲方承受，不得再有要求」，由上述被告乙○○與被告
      丙○○及被告乙○○與原告簽訂之二份協議書，可知土地
      征收補償費一千三百五十四萬零六百七十三元其中四百九
      十六萬九千四百九元歸被告丙○○，七百八十萬元歸原告
      ，餘額及另筆地上物補償費歸被告乙○○。綜上所述，被
      告丙○○就喜北段五七三號土地（嗣分割增加五七三之一
      號土地）之第一、二、三、四順位抵押權對被告乙○○之
      本金、利息、違約金之債權金額合計為0000000元
      ，原告對被告乙○○之債權金額為0000000元（二
      次借款加上原告代繳土增稅及地價稅合計約九百十萬元）
      ，而二筆土地征收補償費合計為00000000元，故
      原告應可取得0000000元，以彌補付出約九百十萬
      元之損失，惟被告乙○○無意由原告取得0000000
      元，於與被告丙○○簽訂協議書後，再安排由被告丙○○
      聲請支付命令，被告乙○○則不對該支付命令提出異議（
      証物七：支付命令及確定証明書各一份），使原告無法依
      照協議分得0000000元，而實際上被告乙○○則取
      得補償費00000000元扣除丙○○分得之0000
      000元後之全部餘額，故原告實有請求確認被告二人間
      抵押債權金額為0000000元之必要與利益。
    (五)乙○○於九十年八月二十二日、八月二十七日與丙○○、
      原告簽訂協議書時，乙○○、丙○○、原告三方均已知台
      南市政府將征收系爭土地，而市政府系按土地公告現值加
      四成進行征收，故簽訂協議書時三方均已知征收價格為何
      ，如丙○○按原約定之本金、利息、違約金計算債權金額
      ，則原告絕對無法獲得分配，乙○○更無餘額可領取，乙
      ○○遂與丙○○及原告商量，因此而有九十年八月二十二
      日與八月二十七日之二份協議書產生，由此可知，協議之
      精神為丙○○與原告各退一步，欲將事情圓滿解決，而非
      如被告答辯書所言，丙○○按借款時約定之計算標準全額
      分配受償後如有餘額，再由原告分配七百八十萬元，如有
      餘額再歸乙○○。
    (六)依上述乙○○與丙○○、原告之協議，丙○○、原告均僅
      能以協議之債權額參與分配，丙○○與原告分配後之餘額
      則歸乙○○所有，但乙○○與原告協議後，為取得更多之
      分配餘額，不惜使原告之債權完全損失，遂罔顧先前所達
      成之協議，與丙○○串通，由丙○○以債權全額聲請分配
      ，使原告屈居在後之抵押債權無法獲得分配，顯然對原告
      非常不公。
    (七)丙○○曾數次對原告表示其只要拿到四百九十萬元即可，
      問題其實是出在乙○○與其夫王明芳身上，此可傳訊曾代
      理原告參與斡旋之楊春能（住台南市東區○○○○街五十
      號四樓之二）為証，而乙○○積欠原告九百餘萬元（利息
      不計），竟然分文不願償還原告，實屬非常不對。
    (八)被告二人對九十年八月二十二日簽訂之協議書並不爭執，
      依該不爭執之協議書，丙○○對乙○○之債權金額為四百
      九十萬元加上因拍賣產生之利息所得稅以十三％計算之補
      償，故丙○○依乙○○之意思聲請強制執行所受分配之金
      額扣除其應得之上述金額後，應將餘額交付乙○○。
    (九)依被告不爭執之九十年八月二十七日之協議書，丙○○交
      付乙○○之餘額，如超過七百八十萬元，則乙○○應將其
      中七百八十萬元交付原告，如不足七百八十萬元，則乙○
      ○應將全部金額交付原告，對於不足七百八十萬元之差額
      原告則不得再要求乙○○支付。系爭土地之徵收費用共計
      00000000元，如依上述二份協議書辦理，則乙○
      ○尚有餘額七十餘萬元可受分配，故乙○○與丙○○之利
      益乃互為相反，然乙○○竟與丙○○站在同一線，均反對
      按二份協議書辦理，可知內情並非單純。實則丙○○願按
      九十年八月二十二日之協議書僅取得四百九十萬元，但乙
      ○○則不願按九十年八月二十七日之協議書付給原告七百
      八十萬元，乃問題之所在。
    (十)九十年八月二十七日之協議書明確記載分配之金額為系爭
      土地之徵收補償費，而市府徵徵收土地係按公告現值加四
      成計價，此乃週知之事實，故如非有九十年八月二十二日
      丙○○與乙○○之協議，則原告根本無法受分配，可知原
      告與乙○○之協議係以有丙○○與乙○○之協議存在為前
      提，否則實無意義。況系爭土地之地上物補償費本應由債
      權人分配，但原告同意地上物補償費全部歸乙○○取得，
      更可知八月二十七日之協議係承八月二十二日之協議而來
      。
    (十一)按「確認法律關係成立或不成立之訴，若有即受確認判決
      之法律上利益，縱其所求確認者，為他人之法律關係，亦
      非不得提起」（最高法院三十二年上字第三一六五號判決
      ），故本件原告所請求確認者雖為被告二人間債權債務之
      法律關係，惟該法律關係之範圍為何，攸關原告之債權能
      否受償，則徵諸上開判例，原告實有確認之利益，而得提
      起確認之訴。
    (十二)原告與乙○○所訂協議書雖僅記載「第一順位取得之金額
      所剩之額餘若超出新台幣柒佰捌拾萬以上之金額歸還給乙
      方」，並未具體載明第一順位債權人丙○○之債權金額，
      惟該協議書已明確記載係以土地徵收補償費清償，而土地
      徵收補償費均按公告現值加四成計價，如丙○○之債權金
      額為按借款當時約定之利息、違約金計算，則徵收補償費
      已不足清償丙○○之債權金額，遑論原告受償七百八十萬
      元後如有餘額歸由乙○○取得，由是可知，此協議書所指
      「第一順位取得之金額」即為董茂於九十年八月二十二日
      與乙○○所訂協議書之債權金額，乃勿庸置疑。
    (十三)原告貸給乙○○之金錢，乙○○以土地為宋斌宏、李叡芳
      設定抵押權所擔保之債權，及原告與乙○○簽訂協議書所
      約定之債權金額，上述債權基本上為同一原因事實─即原
      告貸與乙○○金錢─所產生，且乙○○尚未清償，故本件
      原告訴請乙○○清償債務，絕屬公平合理。原告訴請乙○
      ○清償債務即符合事理，則在法理上當無窐礙扞格之處，
      即原告貸給乙○○金錢，對乙○○有債權存在，原告將此
      債權讓與宋斌宏與宋叡芳並通知乙○○，乙○○乃以其土
      地為宋斌宏、宋叡芳設定抵押權，嗣乙○○無力清償債務
      ，宋斌宏、宋叡芳乃又將債權讓與原告，由原告出面與乙
      ○○商量，最後原告與乙○○達成合意簽訂協議書，故原
      告依協議書得請求乙○○償還債務。
    (十四)依民事訴訟法第五二一條及第四０一條第一項規定，丙○
      ○對乙○○之支付命令，其效力不及於原告，故原告仍得
      訴請確認丙○○與乙○○間債權債務之實際範圍。
    (十五)債權債務即是法律關係，故債權債務存在與否即是法律關
      係存在與否，原告主張丙○○對乙○○之債權含本金、利
      息、違約金合計為四九六萬九千四百零九元，即是主張超
      出上述金額丙○○與乙○○間之債權債務關係不存在，故
      原告提起本件確認之訴洵屬合法。
    (十六)喜北段五七三之一號土地徵收補償費0000000元尚
      保留在　鈞院提存所，如本件判決原告勝訴，則原告即可
      對該補償費聲請執行，反之，該補償費即歸丙○○，而實
      際上由乙○○取得，由此可見，原告所確認者並非過去之
      法律關係。
    (十七)原告貸給乙○○之債權，分別以原告之子宋斌宏及原告之
      女宋叡芳之名義設定第五、六順位抵押權，後來係因乙○
      ○擔心銀行聲請拍賣土地，而將土地登記至原告名下，故
      非如被告所主張乙○○將土地賣予原告而以積欠原告之債
      務抵充價金，此由後來乙○○就積欠原告之債務於九十年
      八月二十七日再與原告達成協議願意付給原告七百八十萬
      元乙點足以証明，由是可知，抵押權雖然塗銷，但債權實
      則仍然存在。
    (十八)退萬步言，縱認被告之主張屬實，即原告以對乙○○之債
      權作為價金之一部向乙○○購買土地，但事後乙○○與原
      告達成協議，同意以補償費付給原告七百八十萬元，則依
      法原告根據此協議對乙○○即有七百八十萬元債權，故原
      告與乙○○之間無論是因協議而將舊債權九百十餘萬元議
      定為七百八十萬元，或因協議而新產生七百八十萬元之債
      權，原告對乙○○有七百八十萬元債權乙點實無疑問，可
      知抵押權塗銷並非重點所在。
  丙、證據：提出本院提存所八十八年度存字第二三五九號提存
      通知書、台灣土地銀行台南分行「台南市土地征收補償費
      保管專戶」九十一年度保字第53號保管通知書、本院九十
      一年執字第一四三三三號分配表、原告丙○○與被告乙○
      ○、王明芳九十年八月二十二日及八月二十七日簽訂之協
      議書、被告王明芳、乙○○九十年八月二十八日簽立之切
      結書。
二、被告抗辯
  甲、聲明：
    (一)原告之訴駁回。
    (二)訴訟費用由原告負擔。
  乙、陳述：
    (一)按債權債務之主體，以締結契約之當事人為準，苟非締結
      契約之債務人，該契約債權人即不得基於契約對之請求履
      行債務（十七年上字第九○六號判例及七十二年台上字第
      一八五一號判例參照）本件原告起訴主張被告乙○○分別
      於九十年八月廿二日和被告丙○○達成協議。嗣乙○○又
      於九十年八月廿七日和原告達成協議。而依上開二份協議
      書內容，可知土地征收補償費被告丙○○僅能取得000
      0000元，其中0000000元應歸原告，乃請求確
      認被告乙○○和被告丙○○間之抵押權本金、利息、違約
      金，合計為四百九十六萬九千四百零九元，並請求被告乙
      ○○應給付七百八十萬元云云。
    (二)然被告乙○○係分別和被告丙○○及原告簽訂協議書，此
      為原告所自認且有原告提出之二份協議書可稽。則依首揭
      最高法院判例意旨，各該協議書之效力應分別存在於被告
      乙○○與被告丙○○間，及被告乙○○與原告間，其理至
      明。今原告將二份協議書合併在一起，顯違前揭最高法院
      判例意旨，何況當事人締結契約一經成立，即應受其拘束
      （參見十八年上字第四八四號，及十八年上字第一四九五
      號判例）。被告乙○○和丙○○與原告分別簽訂協議書，
      則應分別受各協議書之拘束。申言之，乙○○和丙○○間
      之協議，可因一方之違約，而他方可解約，同理，乙○○
      和原告間之協議亦可因一方之違約，而由另一方解約。若
      依原告之主張將兩個協議合併主張，顯然侵害各該協議書
      當事人之權益，原告之請求應無理至明。至於原告主張被
      告丙○○和乙○○間之抵押權僅四百九十萬元，但依原告
      九十年八月廿七日與被告乙○○所立之協議書，其第三項
      僅載明甲方（即原告）同意第一順位取得之金額所剩之餘
      額，並未記載第一順位之抵押權金額為四百九十萬元，即
      證人王陳阿珠亦證述當日並未談到第一順位抵押權之金額
      ，則原告主張第一順位之抵押權為四百九十萬元，顯無根
      據。
    (三)次查依土地法第三十七條第一項規定：「土地登記，謂土
      地及建築改物之所有權與他項權利之登記」、同法第四十
      三條規定：「依本法所為之登記，有絕對效力」，本件原
      告自認系爭土地第五順位抵押權之權利人為宋斌宏，第六
      順位抵押權之權利人為宋叡芳，均無原告名義。審酌本件
      系爭土地之抵押權若經拍賣後，有影響權益者為抵押權人
      宋斌宏及宋叡芳而非原告，則原告提起本訴，應屬欠缺權
      利保護要件。
    (四)查確認之訴，應以法律關係為訴訟標的，此觀民事訴訟法
      第二百四十七條第一項之規定自明。本件原告訴之聲明係
      請求確認抵押權之本金、利息、違約金等債權。然抵押權
      之本金、利息、違約金之數額到底多少，應為事實認定問
      題，並非「法律關係」，原告訴請確認，自不合法。何況
      依抵押權設定契約書均有本金、利息、違約金之記載，且
      經登記在案。原告訴請確認亦無理由，抑有進者，被告乙
      ○○和丙○○就抵押物拍賣後所取得之價款如何處理，係
      屬抵押權人丙○○之權利。尚非原告所能干涉，何況本件
      抵押物業經拍賣並分配完畢，有原告提出之鈞院民事執行
      處分配表可證。足見系爭土地之抵押權應已不存在，原告
      請求確認已不存在之抵押權，實不足採（六十九年台上字
      第六九九號判決參照）。且原告在被告丙○○聲請拍賣抵
      押物時，若對丙○○分配金額不同意　時，應依強制執行
      法第三十九條聲明異議，或依同法第四十一條提起分配表
      異議之訴。今被告丙○○之抵押權已因抵押權之實行而不
      存在，原告提起本訴，應不合法。
    (五)原告以其與被告乙○○九十年八月廿七日有協議，而協議
      中有約定「甲方（即原告）同意第一順位取得之金額所剩
      之餘額若超出新台幣七百八十萬元以上之金額歸還乙方（
      乙○○）。」等語。而主張被告乙○○應給付其七百八十
      萬元。惟查依該協議真意，係原告同意，若抵押物拍賣後
      第一順位抵押權人能受滿足清償，而其餘額超過七百八十
      萬元時，原告願將超過七百八十萬元之部份給被告乙○○
      ，該協議並不是表示被告乙○○要給原告七百八十萬元
      若依原告之見解，若該協議內容係約定，超過一千萬元部
      份願歸還乙○○，豈非乙○○要給付他一千萬元？其為謬
      誤，毋待費言。審酌提供抵押之系爭土地早於八十五年間
      即過戶給原告，且雙方當時約定五年間若乙○○未能清償
      對原告之債務，則該土地屬原告所有。嗣至九十年間因乙
      ○○未能清償債務。雙方乃於九十年八月廿七日協議，由
      原告將所持債權證據支票六百六十萬元歸還乙○○。堪證
      九十年八月廿七日雙方協議時，已約定被告乙○○對原告
      之債務，已因系爭土地移轉給原告「　抵債」而消滅。此
      觀原告協議時將債權證據支票返還，且約定若有不足，皆
      由原告承受不得再有要求等情即明。顯然雙方自該協議成
      立後已無債務。今原告再要求被告乙○○給付七百八十萬
      元，自屬無據。
    (六)被告乙○○將坐落台南市○區○○段五七三號土地供原告
      設定抵押權，原告八十五年九月九日已要求被告乙○○移
      轉登記給他，並約定五年間若乙○○未能清償原告之債務
      ，該土地屬原告所有，若乙○○能於五年內償清所欠債務
      ，則原告願將土地返還乙○○，此有已附呈之保證書影本
      可稽。乙○○依約在八十五年十月一日將土地移轉登記與
      原告，但無法清償原告債務。因此，在將屆滿五年之九十
      年八月廿一日，原告又委託林國明律師發函催告，請乙○
      ○務必於九十年九月九日前遷出系爭土地，此有卷附林國
      明律師事務所函影本可證。被告乙○○即將土地移轉給原
      告抵債，則依民法第三十九條代物倩償之規定，原告對乙
      ○○之債權應已消滅。再觀原告與乙○○九十年八月廿七
      日之協議，原告將所持債權證據支票六百六十萬元歸還乙
      ○○，堪證九十年八月廿七日雙方協議時，已約定被告乙
      ○○對原告之債務，已因系爭土地移轉給原告「抵債」而
      消滅。原告既將債權證據支票返還乙○○，則依民法第三
      百二十五條第三項之規定，應推定雙方債之關係已消滅。
      何況依該協議約定若有不足，皆由原告承受不得再有要求
      等情。顯然雙方自該協議成立後己無債務。今原告再要求
      被告乙○○給付七百八十萬元，自屬無據。另原告起訴狀
      主張乙○○與丙○○簽訂協議書後，再安排由被告丙○○
      聲請支付命令，被告乙○○則不對該支付命令提出異議，
      認被告二人故意讓其無法受償等情，亦非真實。按另案之
      九十二年度上字第六九號審理時，審判長曾提示鈞院九十
      年度促字第四六六六五號給付借款民事全卷，詢問兩造有
      何意見兩造均答：「無意見」，有該卷第一二一頁筆錄可
      憑。則原告再主張乙○○對丙○○支付命令不異議，或為
      故意損害其債權，實難憑採。
    (七)次查乙○○於九十年八月廿二按獲林國明律師信函後，為
      減少損失即於同日與董茂簽請協議書。又於五日後之九十
      年八月廿七日再與原告協議，就與原告協議之內容，依協
      議書已清楚表明「甲方（即原告）同意，第一順位（即丙
      ○○之一、二、三、四順位抵押權。因抵押權人均相同，
      所以簡稱第一順位）取得之金額，所剩之餘額若超出新台
      幣七百八十萬元以上之金額歸還給乙方（乙○○）…」等
      語。，上開文字內容並無晦澀之情，自不容原告作不同之
      解讀。按解釋契約，固須探求當事人立約時之真意，不得
      拘泥於契約之文字，但契約文字業已表示當事人真意，無
      須別事探求者，即不得反捨契約文字而更為曲解。（十七
      年上字第一一一八號判例）。原告主張該協議內容係丙○
      ○交付乙○○之餘額，如超過七百八十萬元，則乙○○應
      將其中七百八十萬元交付原告云云，顯然與協議內容完全
      相反，實不足採。何況被告乙○○對原告之債權已因移轉
      土地抵債不存在如前述。而九十年八月廿七日兩造協議時
      ，土地已屬原告所有，將來土地被拍賣，在第一順位抵押
      權取償後，餘額是否足以清償原告之債權，已與乙○○無
      關，衡情乙○○不可能再簽立如原告所解釋之協議書。原
      告之主張有違經驗法則，不足採信。
    (八)原告起訴不合法─原告係請求確認被告乙○○和被告丙○
      ○間之抵押債權（即本金、利息、違約金）合計為四百九
      十六萬九千四百零九元，而提起本訴，此觀其訴之聲明自
      明。然原告之訴不合法，理由如下:
    1.按被告乙○○和被告丙○○問之借款共有四筆:
      (1)八十三年九月十七日借一百二十萬元。(2)八十三年十二
      月三十日借五十萬元。(3)八十四年二月二十五日借一百二
      十萬元。(4)八十四年四月十二日借七十萬元。上開四筆借
      款金額共為三百六十萬元；且四筆借款均由被告乙○○提
      供所有坐落台南市○區○○段五七三號土地，供債權人丙
      ○○設定抵押權。
    2.前揭丙○○對乙○○之四筆借款，業經丙○○向鈞院聲請
      對乙○○核發支付命令，有鈞院九十年度促字第四六六六
      五號支付命令影本可稽。該支付命令則於九十年十二月十
      八令確定證明書影本可憑。民事訴訟法第五百二十一條第
      一項定有明文。且支付命令確定後，當事人不得就該法律
      關係更行起訴，亦最高法院六十九年度台上字第二０二號
      及七十一年度台上字第一七四二號等判例可參。原告就業
      經支付命令確定之丙○○和乙○○間之債權，再行提起確
      認之訴有違民事訴訟法第二百四十九條第一項第七款之規
      定。
    (九)次查原告訴之聲明第一項係請求確認抵押權本金、利息、
      違約金債權數額，而債權數額之多少應係事實問題，並非
      法律關係。按確認之訴應以法律關係為訴訟標的，此觀民
      事訴訟法第二百四十七條即明。且確認之訴非原告有即受
      確認判決之法律上利益，不得提起。所謂即受確認判決之
      法律上利益，係指法律關係之存在否不明確，原告主觀上
      認其在法律上之地位有不安之狀態存在，且此種不安之狀
      態，能以確認判決將之除去者而官，縱經法院判決確認，
      亦不能除去其不安之狀態者，法律上利益（五十二年台上
      字第一二三七號判例）即難認有受確認判決之。經查被告
      丙○○對原告之抵押權業經鈞院九十一年度拍字第三○一
      ○號裁定准予拍賣確定，並由抵押權人丙○○作為執行名
      義而聲請拍賣抵押物且拍定並完成分配，有鈞院九十一年
      度執字第一四三三三號執行分配表可證。顯然被告丙○○
      之抵押權已因執行完畢而不存在。而確認法律關係成立或
      不成立之訴，以確認現在夜法律關係為限，如已過去之法
      律關係，則不得為此訴之標的（四十九年度台上字第一八
      一三號判例）。原告明知其抵押物已被拍賣，亦即原設定
      之抵押權已塗銷登記不存在，而仍請求確認抵押債權，自
      違上開判例意旨，其訴不合法。
    (十)原告九十三年十一月一日辨論意旨狀主張其「貸給乙○○
      金錢，對乙○○有債權存在，原告此債權讓與宋斌宏與宋
      叡芳並通知乙○○，乙○○乃以其土地為宋斌宏、宋叡芳
      設定抵押權，嗣乙○○無力清償債務，宋斌宏、宋叡芳乃
      又將債權讓與原告」等語。被告否認原告上開主張。按九
      十三年四月七日審理時，原告已主張：「抵押權人是經由
      債權人指定之第三人」等情在卷。其又主張債權讓，顯然
      相互不符。何況原告於另案之九十二年上字第六九號案（
      即鈞院九十一年度訴字第一八八七號），在九十二年五月
      六日之民事補充理由狀中亦表示乙○○八十四年十二月間
      向其借款，他以長子宋斌宏登記為第五順位抵押權之權利
      人。八十五年五月間向其借款，他以長女宋叡芳登記為第
      六順位抵押權之權利人。均無債權讓與之陳述，足見原告
      主張其債權讓與其子或女，再由其子、女讓與給他云云，
      顯屬虛偽不實。
    (十一)按確定判決之既判力，固以訴訟標的經表示於主文判斷之
      事項為限，判決理由並無既判力。但法院於判決理由，就
      訴訟標的以外當事人主張之重要爭點，本於當事人辯論之
      結果已為判斷時，其對於此重要爭點所為之判斷，除有顯
      然背法令情形，或當事人已提出新訴訟資料，足以推翻原
      判斷之情形外，應解為同一當事人就該重要爭點所提起之
      訴訟中，法院及當事人就該已經法院判斷之重要爭點之法
      律關係，皆不得作任何相反之判斷或主張，始符合民事訴
      之誠信原則（九十二年台上字第二四六０號、九十三年台
      上字第一二九號判決參照）。經查原告於另案提起債務人
      異議之訴事件時，亦提出系爭九十年八月廿南日之協議書
      ，表示乙○○及丙○○借由法律程序，朋比瓜分拍賣抵押
      物之所得，顯已違誠信原則云云。但經台南高分院認無可
      採（參見九十二年上字第六九號判決第廿二頁）。則依上
      揭判決意旨，原告再提起本訴而為相反之主張，實非合法
      。
    (十二)被告乙○○因未能於九十年十二月三十一日以前給付被告
      丙○○四百九十萬元，被告丙○○即向被告乙○○表示，
      被告乙○○未依約清償借款，所以系爭九十年八月二十二
      日之協議書作廢。其後關於九十一年度執字第一四三三三
      號強制執行事件之執行程序，均由被告丙○○委託律師進
      行。
  丙、證據：提出八十五年九月九日甲○○所簽立之保證書、林
      國明律師事務所九十年八月二十一日九十年度林律信字第
      一０三號函、台南市○區○○段五七三地號、五七三之一
      地號土地登記簿謄本、本院九十年度企字第四六六六五號
      支付命令及其確定證明書。
三、兩造不爭之事實：
  (一)被告乙○○分別於八十三年九月十七日向被告丙○○借款一
    百二十萬元；八十三年十二月三十日借款五十萬元；八十四
    年二月二十五日借款一百二十萬元；八十四年四月十二日借
    款七十萬元，被告乙○○並提其所有分割前系爭土地予被告
    丙○○設定第一、二、三、四順位抵押權。
  (二)被告乙○○又於八十四年十二月二十三日及八十五年四月二
    十六日向原告借款三百九十五萬元及三百八十六萬元，並提
    供分割前系爭土地予原告之子宋斌宏設定第五順位抵押權；
    予原告之女宋叡芳設定第六順位抵押權。
  (三)分割前系爭土地因分割增加系爭乙土地，台南市政府先徵收
    系爭乙土地，補償款為二百五十三萬八千八百十二元提存於
    本院提存所。嗣台南市政府又徵收系爭甲土地，補償款一千
    一百萬零一千八百六十一元，亦提存於本院提存所，惟經本
    院以九十一年度執字第一四三三三號執行後，系爭甲土地之
    徵償費提存款已全額分配予債權人。
  (四)債權人即被告丙○○對債務人即原告和被告乙○○以本院九
    十一年度執字第一四三三三號拍賣抵押物強制執行事件，執
    行標的為系爭甲土地之一千一百萬零一千八百六十一元徵收
    補償費提存款，執行程序中於九十一年六月十九日製作分配
    表，原告就前開執行事件曾對被告丙○○提起債務人異議之
    訴（本院九十一年沒訴字第一八八七號、台灣高等法院台南
    高分院九十二年度上字第六九號、最高法院九十二年台上字
    第二七七二號），業於九十二年十二月二十五日受敗訴判決
    確定，是以前開分配表，被告丙○○自系爭甲土地之一千一
    百萬零一千八百六十一元徵收補償費提存款，受償一千一百
    萬零一千九百元之分配款，尚不足受償二百四十萬零七十元
    （其中抵押債權不足受償額為二百三十九萬九千九百五十五
    元）。
  (五)原告以系爭九十年八月二十二日及同年月二十七日兩造分別
    簽立之協議書，請求確認被告乙○○於八十三年九月二十一
    日以分割前系爭土地為被告丙○○設定第一順位抵押權一百
    二十萬元，於八十四年一月五日以同筆土地設定第二順位抵
    押權五十萬元、於八十四年二月二十八日以同筆土地設定第
    三順位抵押權一百二十萬元，於八十四年十二月二十二日以
    同筆土地設定第四順位抵押權七十萬元，上述抵押權本金、
    利息、違約金等債權合計為四百九十六萬九千四百零九元；
    及原告對被告乙○○應給付原告七百八十萬元及自九十年八
    月二十七日起迄至清償日止，按年息百分之五計算之利息等
    ，惟被告則以前詞抗辯，是本件原告之請求有無理由，程序
    上應先審究原告所提確認之訴有無即受確認判決之法律上利
    益存在、權利保護之必要，及系爭訴訟標的是否曾為確定判
    決之效力所及有無無違反誠信原則或禁反言情事；實體上再
    審酌被告乙○○、丙○○間，債權、債務之範圍為何？原告
    得否依據系爭二協議書請求被告給付七百八十萬元及其利息
    ？
四、得心證之理由：
  (一)確認利益及權利保護必要
    按我國實務上目前就人民之訴權，採具體訴權說（即權利請
    求權說），認當事人對法院請求為利己判決之要件為權利保
    護要件，其內涵包括：當事人適格、權利保護之必要、為訴
    訟標的法律關係等三要件，前二者為訴訟上權利保護要件，
    後者為實體上權利保護要件。其中所謂「權利保護之必要」
    ，為客觀訴之利益，即原告提起之訴訟，就為訴訟標的之法
    律關係應有請求法院判決之現實上必要，即在法律上有受判
    決之現實利益，此乃因國家允許人民利用訴訟制度之要件，
    若與自己無利益或依訴之內容不能直接解決其私法上權利之
    紛爭者，即不能認為該訴有保護之必要。在確認法律關係之
    訴訟型態，原告起訴之權利保護必要之要件，即係民事訴訟
    法第二百四十七條第一項前段規定之「非原告有即受確認判
    決之法律上利益」，所謂「即受確認判決之法律上利益」，
    指因法律關係之存否不明確，致原告在私法上之地位有受侵
    害之危險，此項危險得以對於被告之確認判決除去之，苟具
    備前開要件，即得謂有即受確認判決之法律上利益，最高法
    院四十二年台上字第一０三一號判例意旨足供參照。次按所
    謂法律關係，係指權利義務之關係而言，權利義務之存在與
    否，固為法律關係，即權利義務之內容範圍，亦不失為法律
    關係。經查，兩造系爭之被告二人間抵押債權金額，既為構
    成法律關係之重要內容，如不訴請確認，則有關原告所有系
    爭乙土地之徵收補償款0000000元，被告丙○○得否
    對其執行？及其執行範圍？雙方即存有爭執。從而原告在私
    法上之地位即有受侵害之危險，是以原告提起本件確認之訴
    ，用以排除此項危險，即與民事訴訟法第二百四十七條之規
    定並無不合，不得謂其無確認之利益，且當事人適格，實具
    有權利保護之必要。
  (二)按關於債務人異議之訴之性質，在學理上固有確認訴訟說（
    即確認執行名義所示之實體上請求權不存在）、給付訴訟說
    （即認為債務人異議之訴在請求債權人不執行，即請求債權
    人不作為之訴）、救濟訴訟說（即兼具確定實體權力及不許
    強制執行二功能）及形成訴訟說（即認為債務人對執行名義
    所示之請求權，如具有實體法上之異議事由時，發生屬於訴
    訟法上形成性質之異議權，基於此種異議權得排除執行名義
    之執行力），然形成訴訟說則為現學界及實務之通論。依形
    成訴訟說之見解，債務人異議之訴係以程序法上之異議權為
    訴訟標的，其判決對於債權人與債務人間債權實體關係並無
    既判力。故本件原告雖於提起本訴前，曾對被告丙○○提債
    務人異議之訴之訴，與本訴訟原告請求之訴之聲明一項：確
    認被告乙○○於八十三年九月二十一日以分割前系爭土地為
    被告丙○○設定第一順位抵押權一百二十萬元，於八十四年
    一月五日以同筆土地設定第二順位抵押權五十萬元、於八十
    四年二月二十八日以同筆土地設定第三順位抵押權一百二十
    萬元，於八十四年十二月二十二日以同筆土地設定第四順位
    抵押權七十萬元，上述抵押權本金、利息、違約金等債權合
    計為四百九十六萬九千四百零九元，兩訴間雖具原因與結果
    之依附關係，然因並非同一訴訟標的，自無既判決力之問題
    。又爭點效源於誠信原則，訴訟當事人於民事訴訟程序中亦
    有誠信原則適用，已為學說所肯認。而爭點效係指在前案中
    訴訟標的法律關係以外之主要爭點，經法院為判斷者，基於
    誠信原則，當事人不得為相反之主張。爭點效於我國民事訴
    訟實務，尚乏法律條文依據，而最高法院亦未做成具拘束力
    之判例。雖基於誠信原則或禁反言法理，本院認為爭點效之
    理論於民事訴訟程序應有其適用。但所謂在前案中理由之判
    斷具拘束力者，應具備五項要件，即：前訴請求之當否於
    判斷過程中，於前訴中已成為主要的爭點事項；當事人在
    前訴中，就該爭點已充分為主張與舉證；法院就該爭點已
    為實質上判斷；前訴訟與後訴之訟爭利益須相等或前訴之
    訴訟利益較大；當事人加以援用者。本件被告抗辯稱：原
    告前案提起債務人異議之訴事件時，亦提出系爭九十年八月
    二十二日之協議書，表示被告乙○○及丙○○借由法律程序
    ，朋比瓜分拍賣抵押物之所得，顯已違誠信原則云云，惟經
    台灣高等法院台南分院於九十二年上字第六九號判決理由中
    認其無可採，原告自不得於本訴訟為相反之主張云云。經查
    ，本院依職權調閱本院九十一年度訴字第一八八七號（含台
    灣高等法院台南分院九十二年上字第六九號、最高法院九十
    二年度台上字第二七七二號卷宗），被告所辯稱之台灣高等
    法院台南分院九十二年上字第六九號判決，就系爭九十年八
    月二十二日之協議書內容並未成為主要的爭點事項，且就協
    議書之內容，亦未為實質之認定，自無前述所謂爭點效理論
    適用。是以，原告以系爭九十年八月二十二日之協議書內容
    ，請求確認被告乙○○於八十三年九月二十一日以分割前系
    爭土地為被告丙○○設定第一順位抵押權一百二十萬元，於
    八十四年一月五日以同筆土地設定第二順位抵押權五十萬元
    、於八十四年二月二十八日以同筆土地設定第三順位抵押權
    一百二十萬元，於八十四年十二月二十二日以同筆土地設定
    第四順位抵押權七十萬元，上述抵押權本金、利息、違約金
    等債權合計為四百九十六萬九千四百零九元，並無違反誠信
    原則或禁反言情事，被告以前詞置辯，誠屬無據。
  (三)本件原告主張：被告二人於九十年八月二十二日簽訂系爭協
    議書，故被告二人間之借款債權、債務關係，應依協議書之
    約定被告丙○○對被告乙○○之債權金額為四百九十萬元加
    上因拍賣產生之利息所得稅以十三％計算之補償，即被告乙
    ○○原於八十三年九月二十一日以分割前系爭土地為被告丙
    ○○設定第一順位抵押權一百二十萬元，及於八十四年一月
    五日以同筆土地設定第二順位抵押權五十萬元、於八十四年
    二月二十八日以同筆土地設定第三順位抵押權一百二十萬元
    ，於八十四年十二月二十二日以同筆土地設定第四順位抵押
    權七十萬元，上述抵押權本金、利息、違約金等債權，依前
    開協議書約定計算合計為四百九十六萬九千四百零九元等情
    ，並提出系爭九十年八月二十二日協議書為證，惟為被告否
    認，抗辯稱被告乙○○因未能於九十年十二月三十一日以前
    給付被告丙○○四百九十萬元，被告丙○○即向被告乙○○
    表示，被告乙○○未依約清償借款，所以系爭九十年八月二
    十二日之協議書業已作廢等情。按和解故有使當事人所拋棄
    之權利消滅及使當事人取得和解契約所訂明權利之效力，惟
    若雙方當事人合意解除和解契約時，即溯及失其效力，雙方
    當事人之債權債務之法律關係，應回復成立協議以前之狀態
    。經查，被告二人雖於九十年八月二十二日簽訂系爭協議書
    ，惟因被告乙○○未依協議書約定於九十年十二月三十一日
    以前給付被告丙○○四百九十萬元，被告丙○○即向被告乙
    ○○表示系爭協議書將作廢，並依被告二人間原借貸關係，
    聲請本院強制執行系爭甲土地之徵收補償款，本院民事執行
    處據被告二人原抵押權設定範圍即被告丙○○聲請強制執行
    之債權金額製作分配，並送達予被告乙○○，被告乙○○收
    受分配表送達，對被告丙○○依原抵押權設定範圍請求清償
    乙事，並未表示異議，足見系爭協議業經被告二人合意解除
    ，被告二人之借貸關係，被告乙○○應給付被告丙○○之範
    圍自應回復原約定狀態（即乙○○應給付丙○○三百六十萬
    元，及其中一百二十萬元部分自八十三年九月十七日起；其
    中五十萬元部分自八十三年十二月三十日起；其中一百二十
    萬元自八十四年二月二十五日起；其中七十萬元自八十四年
    四月十二日起，均至清償日止，按年息百分之二計算之利息
    ，暨其中一百二十萬元部分自八十三年十二月十七日起；其
    中五十萬元部分自八十四年三月三十一日起；其中一百二十
    萬元部分自八十四年五月二十五日起；其中七十萬元部分自
    八十五年三月二十日起，均自清償日止，每月三分計算之違
    約金。是原告主張依被告二人於九十年八月二十二日簽訂系
    爭協書，請求確認被告二人就分割前系爭土地所設定第一、
    二、三、四順位抵押權之本金、利息、違約金等債合計為四
    百九十六萬九千四百零九元，自無可採。
  (四)又原告主張，原告分別貸給乙○○總計七百八十一萬元之債
    權，並分別以原告之子宋斌宏及原告之女宋叡芳之名義，就
    係分前系爭土地設定第五、六順位抵押權，後來係因乙○○
    擔心銀行聲請拍賣土地，而將分割前系爭土地登記至原告名
    下，並非被告將土地賣予原告而以積欠原告之債務抵充價金
    ，其後被告乙○○先於九十年八月二十二日與被告丙○○達
    成協議，約定：「甲方（丙○○）照乙方（乙○○）之意思
    將此筆土地提出法院拍賣，強制執行所有之執行費用由乙方
    負擔，與甲方無關」、「拍賣之後甲方取回本利新台幣四百
    九十萬元，超過之部份歸乙方所有，但因拍賣產生之利息所
    得稅以十三％計算由甲方扣回」，之後被告乙○○再於九十
    年八月二十七日與原告另達成協議，約定：「甲方（即原告
    ）同意喜北段五七三地號市政府征收後之補償費（不包含地
    上物補償）由第一順位（丙○○）優先取得」、「甲方同意
    第一順位取得之金額所剩之餘額若超出新台幣七百八十萬元
    以上之金額歸還給乙方（乙○○），若不足皆由甲方承受，
    不得再有要求」，由上述兩造分別簽立二份協議書內容可知
    系爭甲土地征收補償費一千三百五十四萬零六百七十三元其
    中四百九十六萬九千四百九元歸被告丙○○，七百八十萬元
    歸原告，餘額及另筆地上物補償費歸被告乙○○。是以被告
    乙○○就其積欠原告之債務，實係九十年八月二十七日與原
    告另達成協議，表示其願意付給原告七百八十萬元，故分割
    前系爭土地上抵押權雖然塗銷，並移轉登記為原告所有，但
    原告對被告乙○○七百八十萬元之債權實則仍然存在，而請
    求被告乙○○應給付原告七百八十萬元及自九十年八月二十
    七日起迄至清償日止，按年息百分之五計算之利息等語，並
    提出系爭九十年八月二十二日及同年月二十七日兩造分別簽
    立之協議書為證，惟為被告乙○○所否認，並抗辯稱：被告
    乙○○因未能清償借款，經原告要求而將分割前系爭土地於
    八十五年九月九日移轉登記予原告，並約定五年間若被告乙
    ○○未能清償原告之債務，則分割前系爭土地屬原告所有，
    若被告乙○○能於五年內償清所欠債務，則原告願將分割前
    系爭土地返還被告乙○○，並書立保證書影。嗣被告乙○○
    仍無法清償債務，因此在將屆滿五年之九十年八月廿一日，
    原告又委託林國明律師發函催告，請乙○○務必於九十年九
    月九日前遷出分割前系爭土地。被告乙○○因而將分割前系
    爭土地移轉給原告抵債，則依民法第三百十九條代物倩償之
    規定，原告對乙○○之債權應已消滅。再觀原告與乙○○九
    十年八月廿七日之協議，原告將所持債權證據支票六百六十
    萬元歸還乙○○，足證九十年八月廿七日雙方協議時，已約
    定被告乙○○對原告之債務，已因分割前系爭土地移轉給原
    告「抵債」而消滅云云，資為抗辯。按債權人受領他種給付
    以代原定之給付者，其債之關係消滅，民法第三百十九條定
    有明文。此項規定為學說上所謂之代物清償，而代物清償係
    一種消滅債之方法，故債權人與債務人間授受他種給付時，
    均須有以他種給付代原定給付之合意，代物清償始能認為成
    立。經查，依原告與被告乙○○簽立系爭九十年八月二十七
    日之協議書內容：「．．．（三）甲方（指原告）同意：第
    一順位取得之金額所剩之餘額，若超出新台幣七百八十萬以
    上之金額歸還給乙方（指被告乙○○）。若不足皆由甲方承
    受不得再有要求。」之文義觀之，兩造並無以分割前系爭土
    地所有權移轉登記以代清償借款之合意，否則即無須為上開
    協議（三）之約定，是以被告乙○○抗辯系爭借款，因代物
    清償而消滅，自屬無據。次按稱和解者，謂當事人約定，互
    相讓步，以終止爭執或防止爭執發生之契約；是和解有使當
    事人所拋棄之權利消滅及使當事人取得和解契約所定明權利
    之效力，民法第七百三十六條、第七百三十七條分別定有明
    文。是以解契約成立後，應依該和解創設之法律關係以定當
    事人間之債權及債務關係。而和解之本質，究為創設，抑為
    認定，應依和解契約之內容定之；當事人以他種之法律關係
    或以單純無因性之債務約束等，替代原有之法律關係時，屬
    於創設；否則，以原來而明確之法律關係為基礎而成立和解
    時，則屬認定。準此，和解內容，倘以他種法律關係替代原
    有法律關係者，則係以和解契約創設新法律關係，故債務人
    如不履行和解契約，債權人應依和解創設之新法律關係請求
    履行，不得再依原有法律關係請求給付（最高法院八十三年
    台上字第六二０號判例可資參照）。查原告與被告乙○○因
    借貸關係，嗣因被告乙○○無法依約定清償，乃與原告於九
    十年八月二十七成立系爭協議書，依系爭協議書約定內容之
    記載，原告同意系爭甲土地之徵收補償款，由另一債權人即
    被告丙○○優先受償，經丙○○受清償後，所剩餘額於七百
    八十萬元範圍內由原告受償，逾七百八十萬元部分，則返還
    被告乙○○，若有不足七百八十萬元部分，則原告不得再請
    求被告乙○○清償。是原告因被告乙○○無資力清償借款，
    放棄原借貸契約所得請求之金額，改以就系爭甲土地徵收補
    償款求償，並由系爭甲土地之第一順位抵押權人受償後，就
    餘額未逾七百八十萬元部分，始由原告受償，若有不足，原
    告則不得再向被告乙○○請求給付，系爭協議書約定之內容
    已代替兩造間原有借貸契約所定之法律關係，核其性質為原
    告與被告乙○○間就上開債務履行清償之方式及範圍所為和
    解，揆諸前揭說明，此和解本質應係創設，原告與被告間就
    原借款之清償方式及範圍，應依系爭協議書之約定為之。
  (五)次查，原告與被告乙○○於九十年八月二十七日簽立協議書
    之內容，並未記載就系爭甲土地徵收補償款，第一順位抵押
    權人即被告丙○○得優先受償之金額為何？或以被告乙○○
    與被告丙○○九十年八月二十二日簽立之協議書內容為其條
    件之事實，業據證人王陳阿珠到庭結證無訛，且承前所述，
    被告乙○○、丙○○所簽立系爭九十年八月二十二日協議書
    ，業經合意解除，則原告與被告乙○○系爭九十年八月二十
    七日協議書之第一順位債權人丙○○得受償之金額，自應以
    實際受清償之金額為準。末查，系爭甲土地之一千一百萬零
    九百元（含徵收補償款之提存利息），經被告丙○○以本院
    九十一年度執字第一四三三三號強制執行後，其抵押債權受
    分配一千九十七萬六千二百五十八元，加計優先受償之執行
    費二萬五千六百四十元，並無餘額可供原告受領清償，此有
    原告提出之分配乙紙在卷可按。又依原告與被告乙○○簽立
    系爭九十年八月二十七日之協議書內容：「．．．（三）甲
    方（指原告）同意：第一順位取得之金額所剩之餘額，若超
    出新台幣七百八十萬以上之金額歸還給乙方（指被告乙○○
    ）。若不足皆由甲方承受不得再有要求。」之約定，原告對
    未足受償之金額，即不得再向被告乙○○請求給付，則原告
    依前開協議書請求被告乙○○應給付七百八十萬元及自九十
    年八月二十七日起迄至清償日止，按年息百分之五計算之利
    息，自屬無據，應予駁回。
五、綜上所述，原告依系爭九十年八月二十二日及同年月二十七
    日兩造分別簽立之協議書，請求確認被告乙○○於八十三年
    九月二十一日以分割前系爭土地為被告丙○○設定第一順位
    抵押權一百二十萬元，於八十四年一月五日以同筆土地設定
    第二順位抵押權五十萬元、於八十四年二月二十八日以同筆
    土地設定第三順位抵押權一百二十萬元，於八十四年十二月
    二十二日以同筆土地設定第四順位抵押權七十萬元，上述抵
    押權本金、利息、違約金等債權合計為四百九十六萬九千四
    百零九元；及原告對被告乙○○應給付原告七百八十萬元及
    自九十年八月二十七日起迄至清償日止，按年息百分之五計
    算之利息，均無理由，應予駁回。至原告聲請傳訊證人楊春
    能乙節，因楊春能並未親自參與系爭二協議書簽立，且其於
    前訴訟（本院九十一年度訴字第一八八七號、台灣高等法院
    台南分院九十二年上字第六九號）為原告之訴訟代理人，難
    免有所有偏頗，自無傳訊必要，併此敘明。
六、本件待證事實已臻明確，兩造其餘攻擊禦方法及舉證，於判
    決結果已不生影響，爰不一一詳為論述，附此敘明。
七、據上論結，本件原告之訴為無理由，依民事訴訟法第七十八
    條，判決如主文。
中　　華　　民　　國　　94　　年　　6 　　月　　8 　　日
                        臺灣臺南地方法院民事第三庭
                            法　　　官　田幸艷
上為正本係照原本作成。
如對本判決上訴，應於本判決送達後20日內向本院提出上訴狀（
須附繕本）。
中　　華　　民　　國　　94　　年　　6 　　月　　8 　　日
                            法院書記官  李培聞
